【裁判字號】    95,交聲,1182
【裁判日期】    951229
【裁判案由】    違反道路交通管理處罰條例聲明異議
【裁判全文】
臺灣臺北地方法院交通事件裁定        95年度交聲字第1182號
原處分機關  臺北市交通事件裁決所
異  議  人
即受處分人  甲○○
上列異議人因違反道路交通管理處罰條例案件，對於台北市交通
事件裁決所中華民國95年12月1日所為之處分（原處分案號：北
市裁二字第裁22-ZDB057455號），聲明異議，本院裁定如下：
    主  文
異議駁回。
    理  由
一、按「汽車行駛高速公路，前後兩車間之行車安全距離，在正
    常天候狀況下，依下列規定：一小型車：車輛速率之每小時
    公里數值除以2，單位為公尺」，此為高速公路及快速公路
    交通管制規則第6條第1項第1款所明定。次按「汽車行駛於
    高速公路、快速公路或設站管制之道路，不遵使用限制、禁
    止、行車管制及管理事項之管制規則而有下列行為者，處汽
    車駕駛人新台幣3000元以上6000元以下罰鍰：二未保持安全
    距離」，道路交通管理處罰條例第33條第1項第2款定有明文
    。又汽車駕駛人有前開條例第33條第1項規定之情形者，除
    依該條項處罰鍰外，並予記違規點數1點，同條例第63條第1
    項第1款亦定有明文。
二、本件異議人即受處分人甲○○所有之車號CU-3218號自用小
    客車，於民國95年8月29日13時36分許，駕駛行至國道一號
    高速公路北上272.8公里處時，經警以雷射測速器測獲其行
    速95公里，與前車未保持47.5公尺以上行車安全距離，經照
    相採證後，依違反道路交通管理處罰條例第33條規定逕行製
    單舉發，嗣將該舉發通知單送達異議人後，異議人於應到案
    日期前向原處分機關提出申訴，經原處分機關請舉發機關調
    查結果，仍認異議人確有上開違規行為，乃依道路交通管理
    處罰條例第33條第1項第2款及第63條第1項第1款規定，於95
    年12月1日以北市裁二字第裁22-ZDB057455號裁處異議人罰
    鍰3000元，並記違規點數1點之事實，有內政部警政署國道
    公路警察局舉發違反道路交通管理事件通知單、台北市交通
    事件裁決所違反道路交通管理事件裁決書、內政部警政署國
    道公路警察局第四警察隊95年11月17日公警四交字第095047
    1807號函各乙份及照片乙幀附卷可稽。
三、異議意旨略以：前車速度未明，可能前車速度過慢導致異議
    人未能保持安全距離云云。經查：
  （一）交通警員製單舉發違反道路交通管理處罰條例所列之違
        規事實，本質上為行政處分，行政處分一旦有效成立，
        該行政處分當可被推定為真正，其據以依法處分之事實
        認定亦為正確無誤，是以立法者賦予行政機關制定違反
        道路交通事件統一裁罰標準及處理細則，使執勤警員得
        當機處分以維護交通秩序、安全之行政目的，是若無證
        據足資證明執勤員警之舉發有誤或有捏造事實違法取締
        之情事，則執勤警員本其維護交通秩序、安全職責所為
        之舉發，自應受到合法、正確之推定。
  （二）又雷射槍測速照相儀器係執勤員警經由測速器之瞄準鏡
        對準目標（單一車輛）扣發射板機即可精確測出所瞄準
        目標之速度，系統將攝取車輛之影像，所拍攝照相均輸
        入電腦雷射槍測速照相軟體內，行速數據、測距、車輛
        影像、十字絲、並顯示其牌照列印輸出，採證照片（照
        片中均顯示日期、時間、執行分隊、執勤人員臂章號碼
        、速限、來向行速、測距、地點、雷射槍測速器器號）
        內容完整，準確度無疑等情明確而觀諸本件員警取締違
        規之採證照片以觀，照片反白部分別記載下列數據：照
        片上方由左至右依序係顯示29/08/ 2006（違規日期）
        ，13：36：00（違規時間），4107.4026（執勤臂章號
        碼），國四隊新營分隊（執行分隊）；照片下方由左至
        右依序係顯示95K mh（行速）、108.4公尺（測距）、
        國道一號272.8公里北向（地點）、UX010 155（雷射槍
        測速器器號），記載完整，內容明確，並無缺失，且雷
        射槍測速儀係以科學方式量測車速，業經世界各國使用
        多年，準確度極高，是異議人之車輛既經雷射測速器測
        獲其行速95公里，則依前開高速公路及快速公路交通管
        制規則第6條第1項第1款之規定，應與前車保持47.5公
        尺以上之行車安全距離，惟依卷附採證照片所示，異議
        人之車輛與前車距離未達20公尺（照片中每一間隔為10
        公尺，距離未達2間隔），自有未依規定與前車保持安
        全距離之違規行為，再者，執勤員警於拍照採證時，對
        於因前車變換車道超車、煞車減速，或有特殊狀況致後
        方車輛無法保持行車安全距離之情形，不在舉發範圍內
        ，此觀諸上開內政部警政署國道公路警察局第四警察隊
        95年11月17日公警四交字第0950471807號函即明，是異
        議人前開所辯，殊無可採。
四、綜上所述，異議人所有之上開自用小客車於上揭時地確有未
    依規定與前車保持安全距離之違規行為，堪以認定，異議人
    前開所辯尚無足採。從而，原處分機關依道路交通管理處罰
    條例第33條第1項第2款規定，裁處異議人罰鍰3000元，並依
    同條例第63條第1項第1款規定記違規點數1點，核無不當，
    本件聲明異議為無理由，應予駁回。
五、據上論斷，應依道路交通案件處理辦法第19條，裁定如主文
    。
中    華    民    國    95    年    12    月    29    日
                  交通法庭法  官  鍾素鳳
以上正本證明與原本無異。
如不服本裁定，應於送達後5日內，向本院提出抗告狀。
                           書記官 陳鳳瀴
中    華    民    國    95    年    12    月    29    日


司法院資訊處製作；財團法人民間司法改革基金會備份。
